臺灣臺南地方法院刑事裁定
111年度聲字第542號
聲  請  人  
即  被  告  吳昀芷




選任辯護人  陳昭琦律師
上列聲請人即被告因詐欺案件（110年度易字第1154號），不服
本院受託法官於中華民國111年3月23日所為羈押之處分，聲請撤
銷，本院裁定如下：
    主  文
聲請駁回。
    理  由
一、聲請意旨略以：聲請人即被告吳昀芷(下稱被告)一直住在戶
    籍地，因該處位於鄉下，無工作可找，必須離家工作，3至5
    日才回家1次，無逃亡之虞，且其位於南投縣竹山鎮之工作
    地址在民國111年3月18日曾收到此案傳票，定同年4月15日
    開庭，為何竟然於同年3月18日即發佈通緝？庭訊時被告雖
    身上沒錢，但稱友人可以隨時通知攜帶交保金錢來，如此仍
    算逃亡？因而不服110年度易字第1154號羈押裁定，提起抗
    告，請求撤銷原裁定等語。
二、按對於審判長、受命法官、受託法官或檢察官所為羈押之處
    分有不服者，受處分人得聲請其所屬法院撤銷或變更之（下
    稱準抗告）；又受處分人得為撤銷或變更之聲請而誤為抗告
    者，視為已有聲請，刑事訴訟法第416條第1項第1款、第418
    條第2項後段分別定有明文。查本件羈押係由本院受託法官
    經訊問被告後所為，核係受託法官所為之羈押處分，應以聲
    請撤銷或變更為不服該處分之救濟方法（即「準抗告」），
    而被告於民國111年3月25日具狀表明「抗告」之旨，實係誤
    聲請撤銷處分為抗告，揆諸上開說明，應視為已依法聲請撤
    銷、變更原處分，先予敘明。
三、被告經法官訊問後，認為犯罪嫌疑重大，而有左列情形之一
    ，非予羈押，顯難進行追訴、審判或執行者，得羈押之︰㈠逃
    亡或有事實足認為有逃亡之虞者；㈡有事實足認為有湮滅、
    偽造、變造證據或勾串共犯或證人之虞者；㈢所犯為死刑、
    無期徒刑或最輕本刑為5年以上有期徒刑之罪者，刑事訴訟
    法第101條第1項定有明文。而關於羈押與否之審查，其目的
    僅在判斷有無實施羈押強制處分之必要，並非認定被告有無
    犯罪之實體審判程序，故關於羈押之要件，無須經嚴格證明
    ，以經釋明得以自由證明為已足。再按羈押被告之目的，在
    於確保訴訟程序之進行、確保證據之存在及真實，以及確保
    刑罰之執行，而被告有無羈押之必要，法院自得就具體個案
    情節予以斟酌決定，如就客觀情事觀察，羈押在目的與手段
    之間衡量並無明顯違反比例原則之情形，即無違法或不當可
    言。
四、經查，本案被告因涉詐欺案件，經檢察官提起公訴，由本院
    110年度易字第1154號審理，並定於111年2月10日行準備程
    序，上開傳票於110年12月29日寄存送達於被告於警詢、偵
    查中陳報之住所即戶籍地臺南市○○區○○里○○00號【此經本院
    依職權調閱被告於該案110年8月18日警詢筆錄、110年9月8
    日偵訊筆錄附卷可查，被告當時另案在押，向檢察官供稱出
    監後將回戶籍地居住，此外遍查全卷，被告並無另外陳報住
    居所】，嗣被告於上開期日均無正當理由未到庭，復經警至
    上開地址拘提無著，經本院於111年3月18日發佈通緝，迄至
    111年3月23日緝獲到案，經本院受託法官訊問後，認被告否
    認犯行，但有起訴書所載卷附各項事證在卷可佐，其涉嫌刑
    法第339條詐欺罪之犯罪嫌疑重大，而被告於本案係經通緝
    到案，足認被告有逃亡之事實，有羈押之原因，且認為本案
    難以具保或限制住居方式避免其再次逃亡，而有羈押之必要
    ，依刑事訴訟法第101條第1項第1款之規定，自111年3月23
    日起羈押3月在案，有上開庭期送達證書、拘提未獲報告書
    、本院通緝書、訊問筆錄及羈押裁定、押票及上載原案警詢
    、偵訊筆錄等在卷可稽。
五、經本院核閱起訴書所載之犯罪事實及相關卷證後，認被告涉
    犯上開犯嫌確屬重大，被告經通緝到案，前開準備程序傳票
    已經合法送達被告，被告明知自己外出工作，卻從未在本案
    陳報工作地址，且依據被告上開聲請意旨所述，其仍會在3
    至5日間不定期回到戶籍地，上開傳票寄存時間長達1月有餘
    ，已生合法送達效力，被告卻仍未遵期到庭，且考量被告過
    去有多次遭通緝之紀錄，有臺灣高等法院通緝紀錄表1份附
    於上開詐欺審理卷宗可查，有事實足認被告有逃亡之事實。
    且本院110年度易字第1154號案件，並無任何定111年4月15
    日開庭之通知，與聲請意旨所陳有收到本件傳票云云不合。
    更何況，被告於本案警詢、偵查中所留之電話號碼，於上開
    案件審理中經撥打已為空號，被告自行更換聯絡電話亦未主
    動向法院陳報，更可認定被告客觀行為有逃避本件審判程序
    之狀況。故本院認為被告仍有逃亡之虞，且難以具保、責付
    或限制住居方式替代羈押，被告得提供具保人選與是否羈押
    並無必然關連，羈押與否所須考量者乃羈押之必要性有無，
    而本件被告有羈押必要，業已認定如前，故無法徒以被告有
    陳名具保人姓名遽認原羈押裁定違法不當。
六、是本院受託法官審酌上情，而予裁定羈押，係合於法律之要
    件，且於目的與手段間之衡量，並無明顯違反比例原則情形
    ，亦無違法或不當可言。是被告以上開意旨聲請撤銷原處分
    ，為無理由，應予駁回。
七、依刑事訴訟法第416條第4項、第412條，裁定如主文。
中　　華　　民　　國　　111 　年　　4 　　月　　8 　　日
                  刑事第十五庭  審判長法  官  莊政達
                                      法  官  陳貽明
                                      法  官  李音儀
以上正本證明與原本無異。
不得抗告。
  　　　　　　　　　　　　　　　　　　書記官  陳怡蓁
中　　華　　民　　國　　111 　年　　4 　　月　　8 　　日